臺灣高等法院交通事件裁定
抗　告　人　甲○○
即異 議 人
即受處分人
上列抗告人因違反道路交通管理處罰條例案件，不服臺灣板橋地
方法院，中華民國96年5月17日所為裁定（96年度交聲字第524號
），提起抗告，本院裁定如下：
    主  文
抗告駁回。
    理  由
一、本件原處分意旨以：異議人即受處分人甲○○於民國96年1
    月4日凌晨0時28分許，駕駛車號445-MS號營業小客車，行經
    臺北縣樹林市○○路○段101巷口時，因行經有燈光號誌管制
    之交岔路口闖紅燈之違規行為，經警掣單舉發，原處分機關
    乃依道路交通管理處罰條例第53條第1項、第63條第1項第3
    款規定，裁處罰鍰新臺幣2,700元，並記違規點數3點。而受
    處分人甲○○異議意旨則以：異議人當時在行駛超過停止線
    後，燈號才變成黃燈，並無闖紅燈，為此聲明異議，請求撤
    銷原處分云云。
二、按汽車駕駛人，行經有燈光號誌管制之交岔路口闖紅燈者，
    處新臺幣1,800元以上5,400元以下罰鍰，並記違規點數3點
    ，道路交通管理處罰條例第53條第1項、第63條第1項第3款
    分別定有明文。經查：(一)受處分人甲○○於96年1月4日凌
    晨0時28 分許，駕駛車號445-MS號營業小客車，行經臺北縣
    樹林市○○路○段101巷口時，因闖紅燈之違規事實，經臺北
    縣政府警察局以北縣警交字第C00000000號通知單舉發一情
    ，有臺北縣政府警察局北縣警交字第C00000000號舉發違反
    道路交通管理事件通知單影本1件在卷可稽。(二)異議人雖
    以前開情詞置辯，然證人即負責舉發之臺北縣政府警察局樹
    林分局柑園派出所員警尤枝榮到庭證稱：「當天是執行巡邏
    勤務，當時我是站在佳園路三段101巷北二高涵洞下過去的
    99巷那邊，另外有一個基層的員警站在我前面，我看到異議
    人從三峽往樹林方向開過來，他是跟著好幾部車子的後面一
    起過來，當時已經變成紅燈有一段時間了，並不是剛剛才變
    燈，一般我們攔停都是攔最後一部，因為基層員警攔他不停
    ，所以我才把他攔停下來，攔下來之後，我就請他出示證件
    ，告訴他違規事實，異議人當時說他之前已經被開了2張闖
    紅燈，如果再被告發，就6點了，就不能再開車了，一直希
    望我可以開別法條的，不要開闖紅燈。」、「（當時是否有
    親眼看到異議人闖紅燈過來？）是的。」、「（站的位置是
    否可以清楚的看到號誌跟車輛？）可以。」等語（見原審96
    年5月16日訊問筆錄第2、3頁），以證人尤枝榮係臺北縣政
    府警察局樹林分局柑園派出所之警員，平日職司犯罪偵查及
    道路交通管理、維護交通秩序之指揮稽查等工作，其與異議
    人間，素昧平生又無怨隙，殊無甘冒偽證罪責，故為不實舉
    發之理由存在。是異議人所辯，尚無可採，異議人確於前揭
    時、地駕駛營業一般小客車闖紅燈之違規事實，自堪認定。
三、據上，本件異議人前開違規事證已足堪認定。則原處分機關
    依據前揭道路交通管理處罰條例第53條第1項、第63條第1項
    第3款之規定，裁處異議人罰鍰新臺幣2,700元，並記違規點
    數3點，並無違誤。原審認異議人之異議為無理由，以裁定
    予以駁回，於法並無不合。
四、抗告意旨仍執前詞，主張其在行駛超過停止線後，燈號才變
    成黃燈，並無闖紅燈云云，指摘原審裁定不當。然查，抗告
    人確於前揭時、地駕駛營業一般小客車闖紅燈之違規事實，
    已認定如前，本件抗告，核無理由，應予駁回。
據上論結，應依道路交通案件處理辦法第26條，刑事訴訟法第
412條，裁定如主文。
中　　華　　民　　國　　96　　年　　7 　　月　　6 　　日
                  刑事十四庭審判長法　官  陳志洋
　　　　　　　　　　　　　  　　　法  官  林秀鳳
　　　　　　　　　　　　　　  　　法  官  沈宜生
以上正本證明與原本無異。
不得再抗告。
                                  書記官  陳雅加
中　　華　　民　　國　　96　　年　　7 　　月　　10　　日
